臺灣桃園地方法院民事簡易判決
111年度壢簡字第704號
原      告  胥凱馨  
被      告  王信翔  

上列當事人間請求侵權行為損害賠償(交通)事件，本院於民國11
1年8月2日言詞辯論終結，判決如下：
    主      文
原告之訴駁回。
訴訟費用新臺幣壹萬零陸佰捌拾元由原告負擔。
    事實及理由
一、原告主張：
(一)被告於民國108年10月1日11時2分許，駕駛車牌號碼0000-00
     號自用小貨車(下稱肇事貨車)，沿桃園市平鎮區金陵路5段
    直行往平東路方向行駛，於行經桃園市○鎮區○○路0段00號前
    時，本應注意變換行向時應顯示方向燈或手勢，並應注意兩
    車併行之間距，隨時採取必要之安全措施，而依當時天候晴
    、日間自然光線、柏油路面乾燥、無缺陷、無障礙物、視距
    良好等情形，客觀上並無不能注意之情事，竟疏未注意及此
    ，即貿然向右切，適原告騎乘車牌號碼000-0000號普通重型
    機車(下稱系爭機車)，沿同向車道行駛在肇事貨車右側，因
    肇事貨車突然往右切至系爭機車右前方，致原告煞避不及，
    兩車因此發生擦撞(下稱本件事故)，原告因而受有左側脛骨
    上端移位閉鎖性骨折之傷害(下稱系爭傷害)。
(二)原告因本件事故支出醫療費新臺幣(下同)167,378元、醫療
    及輔助用品費用6,246元、往返就醫所生之交通費1,610元、
    看護費35,000元、因傷休養期間受有薪資損失14萬元，並受
    有精神上之痛苦，故請求精神慰撫金60萬元，合計為970,23
    4元。為此，爰依侵權行為之法律關係提起本件訴訟等語，
    並聲明：被告應給付原告970,234元，及自起訴狀繕本送達
    翌日起至清償日止，按年息5％計算之利息。　　
二、被告則以：本件事故係發生於000年00月0日，但原告卻遲至
    110年12月6日始提起本訴訟，已逾侵權行為2年時效期間；
    再被告就本件事故並無過失等語，資以抗辯。並聲明：原告
    之訴駁回。
三、原告主張兩造於上開時間、地點發生本件事故，原告因而受
    有系爭傷害等情，業據其提出與所述相符之道路交通事故當
    事人登記聯單、天成醫療社團法人天晟醫院診斷證明書及醫
    療費用收據、聯新國際醫院診斷證明書及醫療費用收據等件
    為證(見本院卷第4頁至第8頁、第14至18頁)，又被告上揭行
    為，經本院刑事庭以110年度交簡字第22號判決處有期徒刑2
    月、緩刑2年，有上開刑事判決書附卷可參，且經本院調取
    上開刑事卷宗核閱無訛，復為被告所不爭執，自堪信為真實
    。
四、原告復主張被告應負損害賠償責任，並給付原告970,234元
    ，為被告所否認，並以前詞置辯，是本件爭點即為：(一)原
    告提起本訴訟有無罹於請求權消滅時效？(二)如未罹於消滅
    時效，原告得請求之金額若干？茲分述如下：
(一)原告提起本訴訟有無罹於請求權消滅時效？　　
  1.按因侵權行為所生之損害賠償請求權，自請求權人知有損害
    及賠償義務人時起，2年間不行使而消滅；消滅時效，自請
    求權可行使時起算；消滅時效，因左列事由而中斷：一、請
    求。二、承認。三、起訴。左列事項，與起訴有同一效力：
    二、聲請調解或提付仲裁；時效因聲請調解或提付仲裁而中
    斷者，若調解之聲請經撤回、被駁回、調解不成立或仲裁之
    請求經撤回、仲裁不能達成判斷時，視為不中斷；時效完成
    後，債務人得拒絕給付，民法第197條第1項前段、第128條
    前段、第129條第1項、第2項第2款、第133條、第144條第1
    項分別定有明文。又所謂知有損害，係指知悉受有何項損害
    而言，至對於損害額則無認識之必要，即以後損害額之變更
    於請求權時效之進行無礙；請求權人若實際知悉損害及賠償
    義務人時，即起算時效，並不以賠償義務人坦承該侵權行為
    之事實為必要，至該賠償義務人於刑事訴訟中所為之否認或
    抗辯，或法院依職權所調查之證據，亦僅供法院為判刑論罪
    之參酌資料而已，不影響請求權人原已知悉之事實(最高法
    院82年度台上字第1700號、85年度台上字第2113號判決意旨
    參照)。
　2.經查，本件事故之發生日期為108年10月1日，事故發生後，
    被告並停留於現場，且當場承認為肇事者，有桃園市政府警
    察局平鎮分局道路交通事故肇事人自首情形紀錄表在卷可參
    (見本院卷第23頁反面)，足認原告除於108年10月1日已知受
    有損害，且於同日亦知悉本件侵權行為賠償義務人為被告，
    且其請求權復無不可行使之情事，依前揭民法第197條第1項
    前段規定，原告之侵權行為損害賠償請求權時效當應自108
    年10月1日起算2年。再者，本件過失傷害事件經本院109年
    度審交易字第179號及109年度交易字第347號準備程序時，
    雖經兩造請求將本件車禍糾紛事件安排調解，並分別排定10
    9年6月3日、12月14日、110年10月4日行調解程序，然兩造
    皆因無共識或當事人未到齊，而致調解不成立乙情，有調解
    單3紙附卷可參(見本院109年度審交易字第179號卷第37頁、
    本院109年度交易字第347號卷第110、194頁)，則依上開民
    法第133條規定，即因調解不成立，視為不中斷。是本件損
    害賠償請求權自原告知悉本件損害及賠償義務人之108年10
    月1日起算，至110年10月1日止即已時效完成，然原告遲至1
    10年12月6日始具狀提起本件訴訟，有起訴狀上本院收文戳
    章可稽(見本院卷第3頁)。
　3.至原告雖稱其於110年6月7日至9月30日期間有以簡訊方式向
    被告為請求損害賠償之意思表示，惟經被告於本院言詞辯論
    期日否認(見本卷第44頁反面)，原告亦未提出證據以實其說
    ，復未舉證證明本件侵權行為損害賠償請求權，有何時效中
    斷或時效應重新起算等事由，揆諸前開說明，被告抗辯本件
    時效已完成而拒絕給付，即屬有據。
　4.另原告復稱被告於刑案審理時一直無故拖延等語，然原告是
    否對被告提出民事賠償請求權，並不因刑事案件之審理而受
    影響，亦即原告除得於刑事案件審理中提起刑事附帶民事訴
    訟外，仍得自行決定是否逕行提起民事訴訟程序向被告求償
    ，或為其他得使時效中斷之行為，乃原告竟捨此不為，其怠
    於行使權利，本院自難為有利於原告之認定。
(二)如未罹於消滅時效，原告得請求之金額若干？　　
　　依前述，原告對被告之請求權已罹於時效消滅，並經被告抗
    辯而拒絕給付，是本院無庸審酌原告得請求之具體金額，併
    予敘明。
五、綜上所述，原告依侵權行為之法律關係，請求被告給付970,
    234元，及自起訴狀繕本送達翌日起至清償日止，按年息5％
    計算之利息，為無理由，應予駁回。
六、本件事證已臻明確，兩造其餘攻擊防禦方法及證據，核與判
    決之結果不生影響，爰不一一論列，併此敘明。 　
七、訴訟費用負擔之依據：民事訴訟法第78條。爰依職權確定本
    件訴訟費用負擔額如主文第2項所示。
中    華    民    國   111    年     8    月    18    日
                  中壢簡易庭      法  官  張博鈞
以上為正本係照原本作成。
如不服本判決，應於送達後20日內，向本院提出上訴狀並表明上
訴理由，如於本判決宣示後送達前提起上訴者，應於判決送達後
20日內補提上訴理由書（須附繕本）。
如委任律師提起上訴者，應一併繳納上訴審裁判費。
中    華    民    國   111    年     8    月    18    日
                                  書記官  張季容